【裁判字號】    95,易,657
【裁判日期】    951117
【裁判案由】    違反毒品危害防制條例
【裁判全文】
臺灣屏東地方法院刑事判決               95年度易字第657號
公  訴  人  臺灣屏東地方法院檢察署檢察官
被      告  甲○○
上列被告因違反毒品危害防制條例案件，經檢察官提起聲請以簡
易判決處刑（95年度毒偵字第1526號），經本院改依通常程序審
理，復經檢察官以言詞追加起訴（95年度毒偵字第1635號），被
告於本院準備程序中就被訴事實為有罪之陳述，經本院合議庭裁
定由受命法官獨任依簡式審判程序審理，判決如下：
    主  文
甲○○施用第二級毒品，累犯，處有期徒刑拾月；又施用第二級
毒品，累犯，處有期徒刑壹年。應執行有期徒刑壹年捌月。
    事  實
一、甲○○前於民國90年間，因施用毒品案件，經本院90年度毒
    聲字第340 號裁定送觀察、勒戒後，認有繼續施用毒品之傾
    向，再經本院90年度毒聲字第497 號裁定令入戒治處所送強
    制戒治，又因戒治成效良好，經本院90年度毒聲字第1278號
    裁定停止戒治，嗣於91年3 月25日保護管束期滿，由臺灣屏
    東地方法院檢察署檢察官於91年3 月26日以91年度戒毒偵字
    第79號為不起訴處分確定；最近一次之施用毒品前科，經本
    院94年度簡上字第133 號判處有期徒刑6 月確定，甫於95年
    6 月27日縮短刑期執行完畢。詎仍不知戒絕，又於5 年內再
    各基於施用第二級毒品甲基安非他命之犯意，先後為下列施
    用毒品甲基安非他命行為：
  1.95年7 月29日晚上7 、8 時許，在其位於屏東縣潮州鎮光華
    里南進二巷5 號，以將毒品甲基安非他命置於玻璃吸食器內
    ，下方點火加熱，再以口鼻吸食蒸發氣體之方式，施用第二
    級毒品甲基安非他命1 次。嗣於同年7 月31日晚上8 時5 分
    許，因其為毒品列管人口，為警得其同意採尿送驗而得知上
    情。
  2.95年8 月13日晚上7 、8 時許，在上開住處，以同上方式，
    施用第二級毒品甲基安非他命1 次。嗣於同年8 月15日晚上
    11時40分許，為警再度得其同意採尿送驗而得知上情。
二、案經屏東縣警察局潮州分局報告臺灣屏東地方法院檢察署檢
    察官聲請簡易判決處刑，本院改依通常程序審理，復經同署
    檢察官追加起訴。
    理  由
一、本件被告甲○○所犯係死刑、無期徒刑、最輕本刑為3 年以
    上有期徒刑以外之罪，其於本院準備程序中就被訴事實為有
    罪之陳述，經本院合議庭裁定由受命法官獨任依簡式審判程
    序，先予敘明。
二、上揭事實，訊據被告於本院審理中坦承不諱，而被告先後2
    次經採尿送驗結果，確呈甲基安非他命陽性反應，有長榮大
    學尿液確認報告、台灣檢驗科技股份有限公司濫用藥物尿液
    檢驗報告各1 份在卷可稽，足認被告之自白，應與事實相符
    ，堪予採信。再被告甲○○前於90年間，因施用毒品案件，
    經本院90年度毒聲字第340 號裁定送觀察、勒戒後，認有繼
    續施用毒品之傾向，再經本院90年度毒聲字第497 號裁定令
    入戒治處所送強制戒治，又因戒治成效良好，經本院90年度
    毒聲字第1278號裁定停止戒治，嗣於91年3 月25日保護管束
    期滿，由臺灣屏東地方法院檢察署檢察官於91年3 月26日以
    91 年 度戒毒偵字第79號為不起訴處分確定；最近一次之施
    用毒品前科，經本院94年度簡上字第133 號判處有期徒刑6
    月確定等情，有卷附臺灣屏東地方法院檢察署全國刑案資料
    查註表、同署施用毒品臺灣高等法院被告前案紀錄表可參，
    是本件被告於5 年內施用第二級毒品之犯行，自應依法論科
    。
三、按甲基安非他命係毒品危害防制條例所定之第二級毒品，不
    得非法施用，是核被告所為，係犯毒品危害防制條例第10條
    第2 項之施用第二級毒品罪。被告為施用毒品甲基安非他命
    而持有毒品之低度行為，已為其施用之高度行為所吸收，不
    另論罪。被告前因施用毒品案件，經本院94年度簡上字第13
    3 號判處有期徒刑6 月確定，甫於95年6 月27日縮短刑期執
    行完畢，有臺灣屏東地方法院檢察署刑案資料查註紀錄表、
    臺灣高等法院被告前案紀錄表在卷可考，其於有期徒刑執行
    完畢5 年內故意再犯本件有期徒刑以上之罪，係屬累犯，應
    依刑法第47條規定加重其刑。被告先後2 次施用第二級毒品
    之犯行，犯意各別，行為互殊，應予分論併罰（檢察官於本
    院審理中亦同此認定）。爰審酌被告有多次毒品前科，甫歷
    經毒品戒斷之保安處分程序（有卷附臺灣屏東地方法院檢察
    署刑案資料查註紀錄表、臺灣高等法院被告前案紀錄表可參
    ），仍未能徹底戒除毒癮，竟於前案服刑出監後不久即再度
    施用，顯未受警惕，實不宜過度輕縱，惟施用毒品係戕害自
    身健康、尚未害及他人，施用次數及犯後坦承犯行等一切情
    狀，分別量處如主文所示之刑，並定其應執行之刑。
據上論斷，應依刑事訴訟法第452 條、第273 條之1 第1 項、第
299 條第1 項前段，毒品危害防制條例第10條第2 項，刑法第11
條前段、第47條第1 項、第51條第5 款，判決如主文。
本案經檢察官靳隆坤到庭執行職務。
中   華    民     國     95    年   11    月    17    日
                      刑事第四庭   法  官  劉敏芳
以上正本證明與原本無異。
如不服本判決應於收受本判決送達後十日內向本院提出上訴書狀
，其未敘述上訴理由者，並得於提起上訴後十日內向本院補提理
由書狀（均須按他造當事人之人數附繕本）「切勿逕送上級法院
」
中    華    民     國   95     年   11     月   17    日
                                   書記官  許倬維
附錄本案論罪法條：
毒品危害防制條例第10條第2項：
施用第二級毒品者，處 3 年以下有期徒刑。


司法院資訊處製作；財團法人民間司法改革基金會備份。
